Inventaris van het archief van de Eerstaanwezend Ingenieurs der Genie te Brielle en Hellevoetsluis, 1814-1911
Nationaal Archief, Den Haag
- Het archief van de Eerstaanwezend Ingenieur te Hellevoetsluis., II
  - Beheer., C
    - Verdedigingswerken., 2
      - "Nota omtrent het in staat van verdediging stellen der vesting Hellevoetsluis tegen een onverhoedschen aanval"., 1870; 584; 1 stuk
      - "Staat van eenige materialen en voorwerpen door de artillerie aangevraagd tot voltooiing van de inrichting der verschillende batterijen van de vesting"., 1870; 585; 1 stuk
      - "Tabellarische opgave van hetgeen zou moeten worden verricht en van de daartoe benodigde materialen en gereedschappen om de vesting Hellevoetsluis in staat van verdediging te brengen tegen een geregelden aanval., 1870; 586; 1 katern
      - Nota inzake de "wapening der vesting Hellevoetsluis"., 1871; 587; 1 stuk
      - "Rapport wegens het in staat van verdediging brengen der vesting...... in 1870", met kaart., 1871; 588; 2 stukken
      - "Nota omtrent de wijziging van bastion ???"., 1871; 589; 1 katern
        Voor kaart zie nummer 630
      - Nota's en een register inzake verbeteringen aan het bastion VIII., 1872-1873; 590; 5 stukken
        Voor enkele kaarten zie de nummers 632 en 633
    - Gebouwen en terreinen., 3
      - Akten inzake het gebruik en het "afstaan in bedeleen" van rijksgrond, Merendeels afschriften, enkele authentieke afschriften., 1816, 1850, 1852, 1854, 1857, 1864-1866, 1868, 1871-1873, 1875, 1881, 1882, 1886, 1890, 1891, 1894, 1896, 1898, 1900, 1906 en 1908; 591; 1 omslag
      - "Tableau('s) van alle de onkosten" en "van alle de revenuen (van) de fortificatiën van Hellevoetsluis en het eiland Goedereede" in 1814., 1815; 592; 2 katernen
      - Staten inzake het beheer van "perceelen, landerijen, gronden, enz.", Afschriften., 1818. (± 1835); 593; 3 stukken
      - Processen-verbaal van overgave en overname van gronden en gebouwen te Hellevoetsluis., 1821, 1822, 1829-1831, 1833- 1835, 1841, 1842, 1844, 1849-1851, 1854, 1859-1861, 1863-1865, 1867, 1873, 1875, 1876, 1878-1888, 1890-1893, 1896, 1897, 1900, 1902, 1903, 1906, 1909 en 1910; 594; 1 omslag
      - "Staat der kazernen te Hellevoetsluis"., 1831; 595; 1 stuk
      - "Nota betrekkelijk strafkamers in de kazernen" en "betrekkelijk de paviljoenen"., 1841; 596; 1 stuk
      - Staten en verslagen van grondboringen., 1841, 1858, 1859, 1864, 1865, 1873, 1874 en 1876; 597; 1 omslag
      - "Staat van alle de werken, posten, forten, gebouwen, enz. staande onder het beheer van Hellevoetsluis"., 1845; 598; 1 katern
      - "Staat van bewijzen van eigendom van gronden, enz. in het arrondissement Hellevoetsluis en Goedereede"., 1845; 599; 1 katern
      - "Opga(ven) van de gedeelten rijks militaire gronden en gebouwen, welke...... voor de verdediging van geen nut zijn, en dus ten voordele van 's rijks schatkist zouden kunnen worden verkocht", met toelichtende nota 's en bijlagen., 1850; 600; 7 stukken
        Voor kaart zie nummer 612
      - "Vijfdaagsch(e) rapport(en)" inzake aan de vesting verrichte werkzaamheden., 1870; 601; 1 omslag
      - "Onderhandsche overeenkomst betreffende het vervangen van den steenen vloer in..... het wachthuis aan de Westbarrière"., 1879; 602; 1 stuk
      - "Opgave van de noodige of wenschelijk geachte herstellingen en kleine verbeteringen aan de gebouwen enz. ten dienste der artillerie" te Hellevoetsluis., 1887; 603; 1 katern
      - "Opgave der noodig geacht wordende herstellingen en vernieuwingen" aan kazernes te Hellevoetsluis en Brielle., 1887; 604; 1 stuk
    - Diversen., 4
      - "Reglement wegens bet openen en sluiten der boomen in de haven der forteresse Hellevoetsluis", Afschrift., 1829. (± 1840); 605; 1 stuk
      - "Verslag wegens proefnemingen betrekkelijk de samenstelling van mortels", Afschrift., 1846; 606; 1 stuk
      - "Bepalingen omtrent de dienst enz. bij de buitenbewaking van 's rijks werf"., 1854; 607; 1 stuk
      - "Staat van de diepte der grachten", met toelichting., 1855; 608; 2 stukken
      - Nota inzake "het voorstel ...... van de uitdieping der vestinggracht"., 1858; 609; 1 stuk
      - "Staat van de van het gemeentebestuur te Hellevoetsluis overgenomen meubelen en huisraad ten gebruike van het...... garnizoen"., 1863; 610; 1 stuk
      - "Algemeen tarief, toepasselijk op de werken en leveringen voor den dienst der Genie te Hellevoetsluis", met aantekening van de op dit tarief uitgevoerde werken., 1876-1911; 611; 1 deel
  - Kaarten en tekeningen., D
    - "Schets (kaart) der gemeente Hellevoetsluis, waarop met eene geele kleur ...... de mil. gronden (en) gebouwen, die ter verkoop zijn voorgedragen"., 1850; 612; 1 kaart Afmetingen 32 x 20,5 cm; Schaal "20 ellen op den duim" d.w.z. 1:2000
      Zie nummer 600.
    - Kaart van de "bedekten weg en glacis voor het bastion nr. 8 tusschen de Marine- en Kanaalhavens"., 1853; 613; Twee kaartbladen Afmetingen 25,5 x 39,5 cm; Schaal 1:1000
      Met enkele profielen
      De kaartbladen vormden vroeger één kaart
    - "Teekening van het oostelijk gedeelte der vesting"., 1857; 614; 1 blad Afmetingen 20 x 33 cm; Schaal 1:200
    - "Schetsteekening van het gedeelte terrein tusschen de middelbare en groote kringen der vesting Hellevoetsluis in welk terreingedeelte de kom der gemeente Nieuw Hellevoet is gelegen"., 1859; 615; 1 kaart Afmetingen 31,5 x 53 cm; Schaal 1:2500
    - Schetskaarten van de Oostwaterkering te Hellevoetsluis., 1861; 616; Drie kaarten Afmetingen 40 x 28, 43,5 x 55 en 50 x 70 cm; Diverse schalen
    - Tekeningen van een "bomvrij buskruitmagazijn in bastion 6"., 1861; 617; 1 blad Afmetingen 67 x 100 cm; Diverse schalen
      Bevat de "fign. 1 t/m 10".
    - "Plan van de perceelen en gedeelten van perceelen, liggende binnen de verboden kringen van de Noordbatterij nommer zes"., 1862; 618; 1 kaart Afmetingen 65 x 60 cm; Schaal 1:5000
      Zie nummer 571.
    - "Teekening(en) van de brug voor de Briellerpoort"., 1862; 619; 1 blad Afmetingen 66 x 99,5 cm; Diverse schalen
      Bevat de "fign 1 t/m 17".
    - "Schetsteekening" van de bastions 7 en 8 met omgeving i.v.m. een mogelijk te bouwen brug., 1862; 620; 1 kaart Afmetingen 43 x 54,5 cm; Schaal 1:2000
      Met enkele profielen.
    - "Schets (kaart) van het terrein ten noorden der gebouwen tusschen den straatweg naar Brielle en de militaire gebouwen"., 1862; 621; 1 kaart Afmetingen 32,5 x 20 cm; Schaal 1:1000
    - "Schets(kaart) van een gedeelte der vestingwerken in de nabijheid der te verbreeden Kanaalhaven van het kanaal van Voorne"., 1863; 622; 1 kaart Afmetingen 33 x 20 cm; Schaal 1:5000.
    - "Teekening van een gedeelte militaire grond in de binnenruimte van het bastion 7 ......, dat aan de gemeente Hellevoetsluis zou kunnen worden afgestaan tot het bouwen eener school met onderwijzerswooning"., 1863; 623; 1 blad Afmetingen 52 x 39,5 cm; Schaal 1:500
    - Schetskaarten van de bastions 1 en 8 "ter aanwijzing van ...... daarin te maken geschut- en kogelpark(en)"., 1864; 624; Twee kaarten Afmetingen 33 x 40 en 20 x 3.3 cm; Schaal 1:500 en 1:1000
    - "Schets (kaart) van de ligging van den straatweg naar Brielle voor het front 4-5 der vesting"., 1864; 625; 1 kaart Afmetingen 32,5 x 20 cm; Schaal 1:5000
    - "Schets (kaart) van een gedeelte militaire grond der vesting Hellevoetsluis (nl. de bastions 1 en 27 met omgeving), waar een bepaald aantal uitgangen van andere gronden mogen zijn"., 1866; 626; 1 blad Afmetingen 32,5 x 40 cm; Schaal 1:2000
    - "Schets behoorende bij het berigt betrekkelijk een te maken weg uit het geschutpark in bastion 7 naar den straatweg naar Brielle"., 1866; 627; 1 blad Afmetingen 32,5 x 40,5 cm; Schaal 1:500
      Het genoemde "berigt" ontbreekt.
    - "Schets(kaart) van het terreplein van bastion 6 met de omwalling van het daarin gelegen kruitmagazijn"., 1866; 628; 1 kaart Afmetingen 33 x 20 cm; Schaal 1:1000
    - Schetskaarten "van de te maken afsluitingen (palissaderingen) om de kruitmagazijnen in de bastions 2 en 8" en "van de situatie der gebouwen 1 - 4 met de daarbij gelegen riolen"., 1866; 629; Twee kaarten Afmetingen 33 x 20 cm; Schaal 1:1000 en 1:2000
    - "Schets van bastion I"., 1871; 630; 1 blad Afmetingen 33 x 41,5 cm; Schaal 1:500
      Zie nummer 589.
    - Tekeningen van een "gemetseld fornuis in de keuken E 14 in het kazernegebouw no. 3"., 1872; 631; 1 blad Afmetingen 51 x 71,5 cm; Diverse schalen
      Bevat de "fign. 1 t/m 14".
    - Kaarten inzake een "wijziging van bastion 8"., 1872; 632; Twee kaarten Afmetingen 39,5 x 50,5 cm; Schaal 1:1000
      Zie nummer 590.
    - "Schets (kaart) van bastion VIII"., 1873; 633; 1 kaart Afmetingen 41 x 33 cm; Schaal 1:2000
      Met een profiel. Zie nummer 590
    - Kaart van de "bastions I en II"., 1876; 634; 1 kaart Afmetingen 20 x 33 cm; Schaal 1:2000
    - Kaart van de "situatie van de sluis in de Nieuw-Hellevoetsche watering"., 1879; 635; 1 kaart Op linnen Afmetingen 25 x 20 cm; Schaal 1:2000
    - "Teekening(en) der gebouwen c.a. tot berging van torpedomaserieel"., 1879; 636; Twee bladen Afmetingen 59 x 90 cm; Diverse schalen
      Bevat de "fign. 1 t/m 15".
      Voor een bestek terzake zie nummer 564.
    - Tekeningen inzake "het verbeteren van de vesting Hellevoetsluis (2e gedeelte)., 1880-1881; 637; 23 bladen Afmetingen max. 74 x 87 cm; Diverse schalen
    - Kaarten van de batterij op de Noorddijk., 1822 z.j.; 638; Twee bladen Afmetingen 34 x 50 en 54 x 56 cm; Schaal 1:500
    - Tekeningen inzake "het maken van twee batterijen in het land van Voorne, als één op den Noorddijk en één op den Penscherdijk"., 1884; 639; Zeven bladen Afmetingen max. 63 x 84 cm; Diverse schalen
      Voor een bestek terzake, zie nummer 564.
    - Tekeningen van "gebouwen ten behoeve van de afstandsmeting voor de kustfronten der vesting"., 1891; 640; 1 blad Op linnen Afmetingen 69 x 95 cm; Schaal 1:200 en 1:50
      Bevat de "fign. 1 t/m 19".
      Voor een bestek terzake zie nummer 565.
    - Schetskaart van "het maken van een emplacement voor twee kanons 9 cm. Kal. op de linkerflank van bastion I"., 1894; 641; 1 blad Afmetingen 26 x 42 cm; Schaal 1:500
    - "Plan betrekkelijk de verboden kringen van het werk op den Noorddijk"., 1900; 642; 1 kaart Op linnen Afmetingen 121 x 98 gevouwen 61 x 98 cm; Schaal 1:2500
    - "Schetsontwerp van een verdedigingswerk aan den Hoek van Holland"., 1904; 643; 1 blad Afmetingen 46 x 50 cm; Diverse schalen
      Bevat de "fign, 1 t/m 8''.
    - "Schets (en) van een fort tegenover Hellevoetsluis", met situatiekaart., 1904; 644; Twee bladen 1 blad op linnen Afmetingen 61 x 81 en 24 x 31 cm; Zonder schaal en 1:50.000
    - Schetsen van de "opstelling voor een elektrisch zoeklicht op het fort aan den Hoek van Holland"., 1904; 645; 1 blad Afmetingen 47 x 48 cm; Schaal 1:5000 en 1:200
    - "Oorlogstelegraafverbindingen in de Stelling van de monden der Maas en van het Haringvliet"., 1908; 646; 53 Gebonden Kaartbladen in één deel Afmetingen 37 cm; Diverse schalen
    - "Schets (kaart) der terreinen nabij het fort aan den Hoek van Holland"., 1909; 647; 1 kaart Linnen Afmetingen 30 x 20 cm; Schaal 1:5000
    - Kaart van de "terreinen ten oosten van de vesting Hellevoetsluis"., 1911; 648; 1 kaart Blauwdruk Afmetingen 39 x 27 cm; Schaal 1:2500
- Overige archivalia., III
  - Eerstaanwezend Ingenieur in het arrondissement Voorne en Goedereede., A
    - "Rapport wegens het inspecteren van den gebouwen en werken te Hellevoetsluijs en de buytenposten in den lande van Voorne no. 9 en no. 10"., 1808; 649; 1 katern
  - Arrondissement de Brielle et Hellevoetsluis, Corps Impériale du Genie., B
    - Algemeen., 1
      - Ingekomen brieven van de directeur van de "Ier Sous-Direction, Direction d'Amsterdam"., 1811-1813; 650-652
        - 1811, 650; 1 omslag
        - 1812, 651; 1 omslag
        - 1813, 652; 1 omslag
      - Lijsten van ingekomen brieven van de directeur van de"Ier Sous-Direction, Direction d'Amsterdam"., 1811 en 1812; 653-654
        - 1811, 653; 1 katern
        - 1812, 654; 1 katern
    - Beheer., 2
      - Begrotingen., 1811-1813; 655-657
        - 1811, 655; 1 omslag
        - 1812, 656; 8 stukken
        - 1813, 657; 7 stukken
      - Lijst van dijken, sluizen en dammen in het arrondissement., 1811; 658; 1 stuk
      - Lijst van in 1811 aan fortificaties en militaire gebouwen verrichte werkzaamheden, met lijst van kwitanties., 1812; 659; 2 stukken
      - "Etat indicatif de l'armement de la place et des batteries de côte de l'arrondissement de la Brielle à l'epoque du Ier avril 1812"., 660; 1 stuk
  - Rijksopzichter van Fortificatiën te Brielle., C
    - Minuten van uitgaande brieven aan de waarnemend eerstaanwezend ingenieur., 1870; 661; 9 stukken
    - Minuten van uitgaande nota's aan de waarnemend eerstaanwezend ingenieur., 1871-1875; 662-666
      Zie de nummers 88-91
      - 1871, 662; 1 omslag
      - 1872, 663; 1 omslag
      - 1873, 664; 1 omslag
      - 1874, 665; 1 omslag
      - 1875, 666; 1 omslag
    - Brievenboek., 1886-1889; 667; Groot formaat
    - Agenda's., 1889-1908; 668-673; Groot formaat
      - 1889, 668; 1 deeltje
      - 1890, 669; 1 deeltje
      - 1891, 670; 1 deeltje
      - 1892, 671; 1 deeltje
      - 1893-1895, 672; 1 deel
      - 1896-1908, 673; 1 deel
  - Rijksopzichter van Fortificatiën te Hellevoetsluis., D
    - "Memoriaal voor de officieren der Genie......, door M. Witsenborg", vierde deel, Geschreven., ± 1910-1927; 674; 1 deel
      Voor de voorafgaande drie delen zie nummer 548
    - Register van de "akten van verband betrekkelijk (de verboden kringen van de vesting) Brielle" over 1814-1924., z.j; 675; 1 deel
    - Correspondentie, werkstaten en een tekening inzake de aanleg van een landingsterrein voor militaire vliegtuigen in de gemeente Nieuwenhoorn., 1915-1916; 676; 1 omslag
    - "Opgave van gebouwen, die op 10 mei 1940 in beheer en onderhoud waren bij den Staf der Genie", Afschrift., 677; 1 stuk
    - "Plan betrekkelijk de verboden kringen van de kustbatterij nommer twaalf" bij Brielle., 1913; 678; 1 kaart Op linnen Afmetingen 95 x 105 gevouwen 52 x 95 cm; Schaal 1:2500
    - "Plan van de perceelen en gedeelten van perceelen liggende binnen de verboden kringen der wal van Hellevoetsluis". Nader goedgekeurd door de Minister van Oorlog in 1926., 1924; 679; 1 kaart Afschrift. Op linnen Afmetingen 86 x 67 cm; Schaal 1:5000
    - Schetsen van het groot magazijn op de voormalige rijkswerf te Hellevoetsluis., ± 1935; 680; 1 blad Afschrift Afmetingen 36 x 66 cm; Schaal 1:100 en 1:2500
      Drie schetsen op één blad.
    - Schetsen van de gebouwen en bunkers in kamp Beatrix in de duinen te Rockanje., ± 1938; 681; 1 blad Doorslag Afmetingen 42 x 67 cm; Schaal 1:100
      Veertien schetsen op één blad.
    - Schetsen van het. "Minenmagasin am Voornsche Kanaal Ws. zu Hellevoetsluis"., 1941; 682; 1 blad Afmetingen 42 x 35 cm; Schaal 1:200
      Twee schetsen op één blad.
- SUPPLEMENT.
  - Garnizoensboek A Hoek van Holland., 1903-1909; 683; 1 deel
  - Correspondentieboek Hoek van Holland., 1889 - 1 mei 1903; 684; 1 deel
  - Registers betrekkelijk de vestingwerken, inundatiemiddelen en de militaire gebouwen enz. van Brielle en omstreken., 685-686
    - 1883- 1 august 1892, 685
    - 1888 (herzien in 1910) -november 1921, 686